臺灣高雄地方法院刑事判決　　　　　　　93年度訴字第3033號
公　訴　人　臺灣高雄地方法院檢察署檢察官
被　　　告　乙○○　男　34歲.
上列被告因毒品危害防制條例案件，經檢察官提起公訴（93年度
毒偵字第5946號）及移請併辦（93年度毒偵字第7153號），被告
就被訴事實為有罪之陳述，經本院合議庭裁定由受命法官獨任進
行簡式審判程序，本院判決如下：
    主  文
乙○○連續施用第1 級毒品，累犯，處有期徒刑拾月。扣案之第
1級 毒品海洛因貳包（淨重均為零壹點公克，含沾有海洛因而無
法剝離之包裝袋貳個），沒收銷燬之。又扣案之針筒2 支均沒收
。
    事實及理由
一、乙○○前曾於民國83年間，因違反肅清煙毒條例案件，經法
    院判處有期徒刑3 年4 月確定，於83年8 月9 日入監執行，
    嗣於84年12月5 日假釋出監，詎其於假釋期間又再度施用毒
    品，經法院以違反肅清煙毒條例案件判處有期徒刑2 年6 月
    確定，於87年4 月4 日入監執行，並經撤銷假釋，接續執行
    殘刑1 年11月14日，復於92年9 月9 日假釋出監，於93年8
    月22日執行完畢。其復因施用毒品案件，經本院以88年度毒
    聲字第3488號裁定，令入戒治處所施以強制戒治，並於88年
    11月10日強制戒治期滿，並由臺灣高雄地方法院檢察署檢察
    官於89年1 月7 日以89年度戒毒偵字第45號不起訴處分確定
    。詎乙○○仍不知悔改，竟於強制戒治執行完畢釋放後5年
    內，基於施用第1 級毒品海洛因之概括犯意，自93年7 月上
    旬某日起至同年11月20日晚上某時止，在高雄市○○區○○
    街49之4 號住處及台東縣往綠島之漁港候船室等地，以針筒
    注射方式，連續施用第1 級毒品海洛因多次，平均約每2 天
    施用1 次。嗣分別於(一)93年10月4 日凌晨2 時30分許，於施
    用海洛因後，駕駛6M-3219 號自用小客車，在高雄市○○○
    路113 號前，撞擊停放於路邊周聲所有車牌號碼YT-8096 號
    自用小客車及蘇美鳳所有車號YN-5408 號自用小客車後（所
    犯公共危險罪部分，業經本院94交簡字第50號判處有罪確定
    ），經警前往處理而查獲，並扣得其所有之海洛因1 包（淨
    重0 ．1 公克，含沾有海洛因而無法剝離之包裝袋1 個）及
    供施用毒品之針筒1 支。(二)同年11月21日14時30分許，乙○
    ○與友人高新發共同購買第1 級毒品海洛因1 包，準備共同
    施用時，為警在高雄市○○區○○路119 號前查獲，並扣得
    第1 級毒品海洛因1 包（淨重0.1 公克，含沾有海洛因而無
    法剝離之包裝袋1 個），及供施用毒品之針筒1 支。
二、上開事實，有下列證據可資證明：
  (一)被告於本院審理時之自白。
  (二)高雄市立凱旋醫院93年10月18日藥物尿液檢驗報告（偵1卷
    第26頁）、法務部調查局93年10月29日調科壹字第22001859
    8 號鑑定通知書（偵1 卷第29頁），法務部調查局93年11月
    21日調科壹字第220019092 號鑑定通知書（本院卷第50頁）
    各1 份。
  (三)台灣高雄地方法院檢察署89年度戒毒偵字第45號檢察官不起
    訴處分書、臺灣高等法院被告全國前案紀錄表、刑案資料查
    註紀錄表、全國施用毒品案件紀錄表、受觀察勒戒人毒品及
    前科紀錄簡列表各1 份。
三、核被告所為係犯毒品危害防制條例第10條第1項之施用第1級
    毒品罪。被告持有第1 級毒品進而施用，其持有之低度行為
    ，應為施用之高度行為吸收，不另論罪。被告先後多次施用
    第1 級毒品犯行，均時間緊接，觸犯構成要件相同之罪，顯
    均係基於概括犯意為之，為連續犯，應依刑法第56條之規定
    ，均論以一罪論，並加重其刑。公訴人雖僅就被告於93年7
    月上旬某日起至同年10月4 日止施用第1 級毒品之犯行提起
    公訴，然被告之其餘犯罪事實與前揭經起訴並由本院論罪科
    刑部分有連續犯之裁判上一罪關係，已如前述，依審判不可
    分原則，其餘犯罪事實亦為起訴效力所及，本院自得併予審
    理，附此敘明。又被告前曾於83年間，因違反肅清煙毒條例
    案件，經法院判處有期徒刑3 年4 月確定，於83年8 月9 日
    入監執行，嗣於84年12月5 日假釋出監，被告於假釋期間又
    再度施用毒品，經法院以違反肅清煙毒條例案件判處有期徒
    刑2 年6 月確定，於87年4 月4 日入監執行，並經撤銷假釋
    ，接續執行殘刑1 年11月14日，嗣於93年8 月22日執行完畢
    ，此有台灣高雄地方法院檢察署刑案資料查註紀錄表在卷可
    按，其於5 年之內再犯本件有期徒刑以上之罪，為累犯，應
    依法加重其刑，並依刑法第70條規定遞加之。爰審酌被告前
    有毒品前科，復因違反毒品危害防制條例案件，經送強制戒
    治後，仍未能徹底戒絕毒品，再犯本件施用毒品罪，顯見其
    無戒毒悔改之意，惟念其施用毒品，乃戕害一己之身體健康
    ，所為尚未害及他人，及犯後坦承犯行等一切情狀，量處如
    主文所示之刑，以資懲儆。又扣案之第1 級毒品海洛因2 包
    （淨重均為0.1 公克），為毒品危害防制條例第2 條第2 項
    之毒品（包裝袋2 個因沾有海洛因殘渣，該殘渣已無從與包
    裝袋剝離），均應依同條例第18條第1 項前段規定，宣告沒
    收銷燬之。至鑑驗所耗損之毒品，既已費失，自無庸宣告沒
    收銷燬，附此敘明。又扣案之針筒2 支為被告供犯罪所用之
    物，且均屬被告所有，已據其供明在卷，均依刑法第38條第
    1 項第2 款宣告沒收。
四、依刑事訴訟法第299條第1項前段、第273條之1第1項、第310
    條之2 、第454 條，毒品危害防制條例第10條第1 項、第18
    條第1 項前段，刑法第11條、第56條、第47條、第38條第1
    項第2 款，判決如主文。
五、如不服本判決，應自判決送達之日起10日內，向本院提出上
    訴狀。
本案經檢察官甲○○到庭執行職務。
中　　華　　民　　國　　94　　年　　4 　　月　　21　　日
                  刑事第十六庭  法　官  施 柏 宏
以上正本證明與原本無異。
中　　華　　民　　國　　94　　年　　4 　　月　　21　　日
                                書記官  吳 金 霞
毒品危害防制條例第10條
施用第1級毒品者，處6月以上5年以下有期徒刑。
施用第2級毒品者，處3年以下有期徒刑。
